# 统借统还本金及利息报表列示

提问人：qcc1128 时间：2023-02-01 17:17:
求助陈版，母公司与子公司之间的统借统还业务，母公司从金融机构取得借款时作为长短期借款列示，当母公司将借款划拨给子公司，是否可以根据借款的期间，将划拨给子公司的借款作为其他流动资产或者其他非流动资产列报，而不是作为其他应收款进行列示。@chenyiwei

回答人：chenyiwei
这种情况，在解释 15 号发布后，一般是参考其第二条关于资金集中管理的处理。根据解释 15 号，母子公司之间的资金拆借应通过其他应收款、其他应付款核算。当然，可以根据款项的性质不同和偿还期限的不同设置不同明细科目分别反映。